# 消防工程升级改造账务处理

提问人：赳赳 时间：2020-12-21 08:07:00
请教陈版，
公司以前消防工程和屋房建筑物未单独核算固定资产，而是将消防工程作为了房屋建筑物的一个整体，该房屋建筑物已经是于 2011 年建成。公司今年进行了消防改造升级，合同金额有 1000 万左右，公司这部分消防改造工程能否资本化进入固定资产。如果能资本化，是计入房屋建筑物吗？
个人理解：应该是能进行资本化进入固定资产的，因为消防改造后能够明显使该消防工程的使用寿命延长，消防改造后可避免一些消防隐患，相当于变相的可以带来经济利益，账面新增固定资产–房屋建筑物消防改造工程 1000万，但因以前消防工程与建筑物合在一起了，不能区分以前消防工程的价值，故无法剔除原来消防工程，这样做是否具有合理性。

回答人：chenyiwei
根据《企业会计准则第 4 号——固定资产》第五条：“固定资产的各组成部分具有不同使用寿命或者以不同方式为企业提供经济利益，适用不同折旧率或折旧方法的，应当分别将各组成部分确认为单项固定资产”。
消防工程于房屋主体结构不同，虽然附属于主体结构，但其使用寿命短于主体结构，因此应单列为一项固定资产，在其自身使用寿命内计提折旧。
建议按照当初决算资料，将消防工程的价值从房屋建筑物原值中分出，在此次消防工程更新时，将被拆除的原消防工程相关固定资产的账面价值（此前按房屋建筑物年限折旧）予以转销计入损失，在此基础上将新发生的消防工程成本单独确认为一项新的固定资产（不并入房屋建筑物价值），在其自身使用寿命内计提折旧。
实务中如果按上述方法操作有难度的，可基于重要性原则考虑能否接受简化的处理。